臺灣桃園地方法院刑事判決　　　　　　　　94年度訴字第2150號
公　訴　人　　 臺灣桃園地方法院檢察署檢察官
被　　　告　　 甲○○
上列被告因違反槍砲彈藥刀械管制條例案件，經檢察官提起公訴（
九十四年度偵緝字第八七五號），被告於本院準備程序時就被訴事
實為有罪之陳述，經告知簡式審判程序之旨，並聽取當事人之意見
後，本院合議庭裁定由受命法官獨任進行簡式審判程序，判決如下
：
    主   文
甲○○未經許可，寄藏可發射子彈具殺傷力之改造手槍，處有期
徒刑壹年貳月，併科罰金新臺幣陸萬元，罰金如易服勞役，以新
臺幣玖佰元即銀元參佰元折算壹日。扣案具有殺傷力之仿ＢＥＲ
ＥＴＴＡ廠Ｍ－九型半自動手槍製造之改造手槍參把（槍枝管制
編號：壹壹零貳壹伍參捌陸伍至壹壹零貳壹伍參捌陸柒）、具有
殺傷力之仿ＢＥＲＥＴＴＡ廠八四型半自動手槍製造之改造手槍
壹把（槍枝管制編號：壹壹零貳壹伍參捌陸捌）、制式子彈捌拾
壹顆、彈匣柒個均沒收。
    事   實
一、甲○○明知可發射子彈具有殺傷力之槍枝及子彈，均屬槍砲彈
    藥刀械管制條例第四條第一項第一款、第二款所管制之槍、彈
    ，非經中央主管機關許可，不得無故寄藏之。詎其竟基於寄藏
    之犯意，於民國九十二年底某日，在臺北縣淡水鎮某處，受
    其年籍不詳名為「林明芳」之友人所託，代為保管具有殺傷
    力仿ＢＥＲＥＴＴＡ廠Ｍ－九型半自動手槍製造之改造手槍
    三把、仿ＢＥＲＥＴＴＡ廠八四型半自動手槍製造之改造手
    槍一把、制式子彈八十一顆及改造子彈一顆（改造子彈一顆
    於送鑑定時業已試射完竣而滅失）及彈匣七個，並將之置放
    在其不知情女友許淑月位在桃園縣桃園市○○街三七八號二
    樓住處臥房之衣櫥內，而未經許可無故寄藏之。嗣於九十三
    年十月十八日苗栗縣警察局竹南分局持本院所核發之搜索票
    至上址搜索時，當場查獲前揭槍、彈，並因而查獲上情。
二、案經苗栗縣警察局竹南分局報告臺灣桃園地方法院檢察署檢察
    官偵查起訴。
    理   由
一、本件被告甲○○所犯係死刑、無期徒刑、最輕本刑為三年以上
    有期徒刑以外之罪，其於準備程序中就被訴事實為有罪之陳述
    ，經法官告知簡式審判程序之旨，並聽取公訴人、被告之意見
    後，依刑事訴訟法第二百七十三條之一第一項規定，經本院合
    議庭裁定，由受命法官獨任進行簡式審判程序，並為審理判決
    ，合先敘明。
二、訊之被告甲○○對於上開犯罪事實，於警詢、偵查及本院審理
    時均坦承不諱，核與許淑月於警詢及檢察官偵訊時所述大致相
    符。而扣案槍彈經送請內政部警政署刑事警察局鑑定結果，認
    送鑑手槍三支（槍支管制編號為0000000000、00
    00000000及0000000000號），均係仿Ｂ
    ＥＲＥＴＴＡ廠Ｍ－九型半自動手槍製造之玩具手槍槍身，
    組合土造金屬滑套、土造金屬槍管而成之改造手槍，機械性
    能良好，可擊發適用子彈，認具殺傷力；而送鑑改造手槍一
    支，認係由仿ＢＥＲＥＴＴＡ廠八四型半自動手槍製造之金
    屬玩具手槍，更換土造金屬槍管改造而成之改造手槍，機械
    性能良好，可擊發子彈，認具殺傷力；而送鑑制式子彈八十
    一顆，認均係口徑九ＭＭ（九x 十九ＭＭ）制式子彈，認均
    具殺傷力；至送驗改造子彈一顆，係土造子彈（具直徑九Ｍ
    Ｍ之金屬彈頭），經試射結果，可擊發，認具殺傷力；而送
    鑑彈匣七個，其中六個，認均係玩具金屬彈匣，可供上述扣
    案仿ＢＥＲＥＴＴＡ廠Ｍ－九型半自動手槍製造之改造手槍
    使用，另一認亦係玩具金屬彈匣，可供扣案仿ＢＥＲＥＴＴ
    Ａ廠八四型半自動手槍製造之改造手槍使用等情，亦有該局
    於九十三年十二月二日刑鑑字第○九三○二一三四二一號槍
    彈鑑定書一紙在卷足憑。是堪認被告自白與事實相符，應可
    採為本案論罪科刑之基礎。綜上，本件事證明確，被告犯行
    洵堪定，應依法論科。
三、按槍砲彈藥刀械管制條例業經總統於九十四年一月二十六日
    以華總一義字第○九四○○○一○一○一號令修正公布，並
    自九十四年一月二十八日生效施行，原條例第八條與第十條
    、第十一條合併修正移列為修正條文第八條，原條例第十、
    十一條刪除；修正前槍砲彈藥刀械管制條例第十一條第四項
    之未經許可寄藏可發射子彈具有殺傷力之各式槍砲罪，移至
    新法第八條第四項，除將舊法規定之「槍砲」修正為「槍枝
    」外，修正前之法定刑為一年以上七年以下有期徒刑，併科
    新臺幣七百萬元以下罰金，修正後槍砲彈藥刀械管制條例第
    八條第四項係規定：「未經許可持有第四條第一項第一款所
    定其他可發射金屬或子彈具有殺傷力之各式槍枝者，處三年
    以上十年以下有期徒刑，併科新臺幣七百萬元以下罰金」，
    比較新舊法結果，就被告未經許可，寄藏可發射子彈具有殺
    傷力之改造手槍之犯行，以修正前之舊法對於被告等較為有
    利，依刑法第二條第一項但書之規定，應適用修正前之槍砲
    彈藥刀械管制條例第十一條第四項之規定處斷，公訴意旨認
    應適用修正後之槍砲彈藥刀械管制條例處斷，容有誤會，應
    予更正。至未經許可，寄藏子彈部分，新法並未修正，尚不
    生新、舊法比較之問題。次按，槍砲彈藥刀械管制條例中之
    寄藏與持有，均係將物置於自己實力支配之下，僅寄藏必先
    有他人之持有行為，而後始為之受寄代藏而已，故寄藏之受
    人委託代為保管，其保管之本身，亦屬持有，不過，此之持
    有係受寄之當然結果（最高法院七十四年臺上字第三四○○
    號判例意旨可資參照）。是核被告所為，係犯修正前槍砲彈
    藥刀械管制條例第十一條第四項之未經許可，寄藏可發射子
    彈，具有殺傷力之改造手槍罪、現行同條例第十二條第四項
    之未經許可，寄藏具有殺傷力之子彈罪。其持有前開改造手
    槍、子彈之行為，依首揭說明，為寄藏行為之當然結果，不
    另論罪。被告以一行為同時觸犯該二罪名，為想像競合犯，
    依刑法第五十五條之規定，應從較重之未經許可，寄藏改造
    手槍罪處斷。爰審酌被告未經許可，無故寄藏具有殺傷力之
    槍、彈，且數量非微，對於社會之潛在危險性極高，又持有
    時間甚長，如未注意保管極易遭有心人士從事不法利用，惟
    念被告尚未持之作為犯罪用途，幸未造成重大損害，犯罪後
    坦承犯行等一切情狀，量處如主所示之刑，並就併科罰金新
    臺幣陸萬元部分諭知易服勞役之折算標準，以示警懲。
四、沒收部分：
    扣案之改造手槍共計四支（槍枝管制編號為00000000
    00至0000000000號）及制式子彈八十一顆，業經
    鑑定具有殺傷力，另扣案之彈匣七個既均為前述扣案之改造手
    槍所用，均已如前述，自亦應認為違禁物，應一併依刑法第三
    十八條第一項第一款之規定均宣告沒收。另扣案之改造子彈一
    顆，業因鑑驗試射擊發而不具殺傷力，自非違禁物，且非供被
    告預備為前揭犯行，或為前開犯行所用、所得之物，爰不予宣
    告沒收之。
五、據上論斷，刑事訴訟法第二百七十三條之一、第二百九十九
    條第一項前段，修正前槍砲彈藥刀械管制條例第十一條第四
    項、現行槍砲彈藥刀械管制條例第十二條第四項，刑法第十
    一條前段、第二條第一項但書、第五十五條、第四十二條第
    二項、第三十八條第一項第一款，罰金罰鍰提高標準條例第
    二條，現行法規所定貨幣單位折算新台幣條例第二條，判決
    如主文。
中    華    民    國   九十四  年  十一  月   二十九    日
                    臺灣桃園地方法院刑事第十庭
                                法  官  柯姿佐
以上正本證明與原本無異。
如不服本判決，應於判決送達後10日內向本院提出上訴狀（應附
繕本），上訴於臺灣高等法院。
　　　　　　　　　　　　    　　書記官　張淑芬
中    華    民    國   九十四  年  十一  月     三十    日
附錄論罪科刑法條
修正前槍砲彈藥刀械管制條例第11條第4 項
未經許可，持有、寄藏或意圖販賣而陳列第1 項所列槍砲者，處
1年以上7年以下有期徒刑，併科新台幣7百萬元以下罰金。
槍砲彈藥刀械管制條例第12條第4項
未經許可，持有、寄藏或意圖販賣而陳列子彈者，處 5 年以下有
期徒刑，併科新台幣 300 萬元以下罰金。
